臺灣高雄地方法院刑事判決
111年度審交訴字第25號
公  訴  人  臺灣高雄地方檢察署檢察官
被      告  呂政倫


上列被告因公共危險案件，經檢察官提起公訴（110年度偵字第2
5894號），因被告於準備程序進行中，就被訴事實為有罪之陳述
，經受命法官告知簡式審判程序之旨，並聽取被告與檢察官之意
見後，本院合議庭裁定由受命法官獨任依簡式審判程序審理，判
決如下：
    主  文
呂政倫犯肇事致人傷害逃逸罪，處有期徒刑陸月，如易科罰金，
以新臺幣壹仟元折算壹日。緩刑貳年。並應於判決確定後壹年內
參加法治教育參場次，緩刑期間付保護管束。
    理  由
一、呂政倫於民國110年9月24日18時35分許，駕駛車牌號碼000-
    0000號自用小貨車，沿高雄市三民區高速公路西側便道由北
    往南方向行駛，行經該便道與壽昌路口，欲右轉進入壽昌路
    時，本應注意機車行駛至交岔路口，轉彎車應讓直行車先行
    ，而依當時天候晴、夜間有照明、柏油路面乾燥、無缺陷、
    無障礙物且視距良好等客觀情況，並無不能注意之特別情事
    ，竟疏未注意，即貿然右轉，適有後方同向由李貫恩騎乘之
    車牌號碼000-0000號普通重型機車，直行至上開路口，見狀
    閃避不及，李貫恩所騎乘機車之車頭，與呂政倫所駕駛自用
    小貨車之右後側車輪發生擦撞，致李貫恩人、車倒地，因而
    受有左踝骨折之傷害。呂政倫明知其駕車發生交通事故致人
    受傷，竟基於肇事逃逸之犯意，未對李貫恩施以救護，亦未
    留在現場等候警方到場處理，復未留下姓名及聯絡方式，即
    逕行駕駛自用小貨車離去。嗣經員警調閱路口監視器錄影畫
    面，始循線查獲上情（被告呂政倫被訴有關過失傷害部分，
    由本院另為不受理判決）。
二、案經李貫恩告訴由高雄市政府警察局三民第二分局報告臺灣
    高雄地方檢察署檢察官偵查起訴。
　　理  由
一、本件被告呂政倫所犯係死刑、無期徒刑、最輕本刑為3年以
    上有期徒刑以外之罪，其於準備程序進行中就被訴事實為有
    罪之陳述，經法官告知簡式審判程序之旨，並聽取當事人之
    意見後，認無不得或不宜改依簡式審判程序進行之情形。爰
    依刑事訴訟法第273條之1第1項規定，由法官行簡式審判程
    序審理。又本件所引屬於被告以外之人於審判外陳述之傳聞
    證據，依同法第273條之2規定，不受第159條第1項關於傳聞
    法則規定之限制，依法有證據能力，合先敘明。
二、上開犯罪事實，業據被告呂政倫於警詢（警卷第2至4頁）、
    偵查（偵卷第33、34頁）及本院審理時（審交訴卷第45、61
    、65頁）均坦承不諱，核與證人即告訴人李貫恩於警詢（警
    卷第5至8頁）及偵查（偵卷第37、38頁）證述之情節，均參
    核相符，並有高雄市政府警察局三民第二分局道路交通事故
    現場圖、道路交通事故調查報告表㈠、㈡-1各1份（警卷第29
    、33至39頁）、道路交通事故談話紀錄表1份（警卷第41至4
    3頁）、現場照片11張、交通事故照片11張（警卷第17、19
    、51至53頁）、監視器錄影光碟、錄影畫面翻拍照片各1份
    （警卷第11、13頁）、行車紀錄器光碟1片、行車紀錄器錄
    影畫面翻拍照片2張（警卷第15頁）、臺灣高雄地方檢察署
    檢察官勘驗報告1份（偵卷第45頁）、長庚醫療財團法人高
    雄長庚醫院診斷證明書1份（警卷第9頁）在卷可稽，足認被
    告上開任意性自白，核與卷內證據資料相符，洵堪採為認定
    犯罪事實之基礎。從而，本案事證明確，被告犯行，堪以認
    定，應依法論科。
三、論罪科刑
  ㈠本件核被告所為，係犯刑法第185條之4第1項前段之駕駛動力
    交通工具肇事致人受傷而逃逸罪。
  ㈡爰以行為人之責任為基礎，審酌被告於肇事後，知悉被害人
    業已受傷，卻未將被害人送醫或為其他必要救護行為而擅自
    離開現場，提升被害人因未能獲得即時救護，以致增加傷勢
    擴大之風險，所為實有不該。惟念及被告犯後於審理中坦承
    犯行，且於審理中與告訴人調解成立，嗣告訴人具狀撤回告
    訴，有聲請撤回告訴狀11份在卷可稽（審交訴卷第39、71頁
    ），認被告犯後態度非惡，兼衡其自陳學歷為高中肄業，現
    在從事物流工作，月收入約新臺幣3萬元，未婚，無小孩等
    智識程度、家庭及經濟狀況（審交訴卷第65頁），暨其犯罪
    動機、目的、手段等一切情狀，量處如主文所示之刑，並諭
    知如易科罰金之折算標準。
四、緩刑附負擔宣告
　  末查被告前無犯罪之前科，有臺灣高等法院被告前案紀錄表
    在卷可稽（詳前科卷），堪認素行尚可，且被告犯後於審理
    中業與告訴人達成調解，信被告經此警偵審程序，當知所惕
    勵而無再犯之虞，爰諭知緩刑2年。復為確保被告知所遵守
    交通秩序，並依刑法第74條第1項第1款、第2項第8款、第93
    條第1項第2款規定，併宣告被告應於判決確定後1年內，參
    加法治教育3場次，緩刑期間付保護管束，以維法治。　　
據上論斷，應依刑事訴訟法第273條之1第1項、第284條之1、第2
99條第1項前段，刑法第185條之4第1項前段、第41條第1項前段
、第74條第1項第1款、第2項第8款、第93條第1項第2款，判決如
主文。
本案經檢察官陳永盛提起公訴，檢察官呂乾坤到庭執行職務。
中    華    民    國   111    年     4    月    20    日
                    刑事第五庭  法  官  李昆南
以上正本證明與原本無異。
如不服本判決應於收受送達後20日內向本院提出上訴書狀，並應
敘述具體理由；如未敘述上訴理由者，應於上訴期間屆滿後20日
內向本院補提理由書（均須按他造當事人之人數附繕本）「切勿
逕送上級法院」。
因疫情而遲誤不變期間，得向法院聲請回復原狀。
中    華    民    國   111    年     4    月    20    日
                                書記官  鄭仕暘
附錄本判決論罪科刑法條：
中華民國刑法第185條之4
駕駛動力交通工具發生交通事故，致人傷害而逃逸者，處6月以
上5年以下有期徒刑；致人於死或重傷而逃逸者，處1年以上7年
以下有期徒刑。
犯前項之罪，駕駛人於發生交通事故致人死傷係無過失者，減輕
或免除其刑。